# 关于加权平均净资产收益率

提问人：wang444888 时间：2017-11-07 15:16:05
请教陈版主，我想咨询一下，我好像在哪里看见您说加权平均净资产收益率是站在合并报表层面，我现在有一个单体公司，没有长期投资，就只有单体报告，请问，这个是否要在附注中披露计算加权平均净资产收益率？ 如果要披露，这个公司在 2016 年 1 月如果出现股东减资，是不是在计算的时候要按照公式以“报告期回购或现金分红等减少的、归属于公司普通股股东的净资产”这个格式将其分母加权？

回答人：chenyiwei
如有合并报表的，则依据合并报表数据计算该财务指标；如果只有单体报表而没有合并报表的，则直接依据单体报表数据计算。单体报表层面的计算规则仍按 9 号编报规则规定处理。